臺灣高雄地方法院刑事判決
111年度訴字第233號
公  訴  人  臺灣高雄地方檢察署檢察官
被      告  謝美華


上列被告因妨害風化案件，經檢察官追加起訴（111年度偵字第2
703號），因被告於準備程序中就被訴事實為有罪之陳述，經本
院告知簡式審判程序意旨，並聽取公訴人、被告之意見後，由合
議庭裁定進行簡式審判程序，判決如下：
    主  文
丙○○共同犯圖利媒介性交罪，處有期徒刑貳月，如易科罰金，以
新臺幣壹仟元折算壹日。又共同犯圖利容留性交罪，處有期徒刑
伍月，如易科罰金，以新臺幣壹仟元折算壹日。應執行有期徒刑
陸月，如易科罰金，以新臺幣壹仟元折算壹日。緩刑貳年，並應
接受法治教育貳場次。緩刑期間付保護管束。
未扣案犯罪所得新臺幣壹萬零捌佰元沒收，如全部或一部不能沒
收或不宜執行沒收時，追徵其價額。
    事實及理由
一、本件被告丙○○所犯之罪，非死刑、無期徒刑、最輕本刑三年
    以上有期徒刑之罪或高等法院管轄第一審之案件，於本院準
    備程序進行中就被訴事實為有罪陳述，經告知簡式審判程序
    之旨，並聽取公訴人、被告之意見後，由本院依刑事訴訟法
    第273 條之1 第1 項規定，裁定進行簡式審判程序。又依刑
    事訴訟法第273 條之2 、同法第159 條第2 項規定，簡式審
    判程序不適用傳聞法則有關限制證據能力之相關規定，合先
    敘明。
二、本件犯罪事實、證據，除就證據部分補充「被告於本院準備
    程序中之自白」外，其餘與檢察官起訴書之記載相同，爰依
    刑事訴訟法第310 條之2 準用第454 條第2 項規定引用之（
    如附件）。
三、論罪科刑：
  ㈠按刑法第231條第1項所謂容留，係指供給性交或猥褻者之場
    所；所謂引誘，係指逗引誘惑為性交或猥褻行為之意；所謂
    媒介，係指在兩方間介紹為性交或猥褻之行為而言（最高法
    院96年度台上字第707號、94年度台上字第6002號判決意旨
    參照）。次按刑法第231條第1項之圖利使人為性交或猥褻罪
    ，犯罪構成要件乃以行為人主觀上有營利及使男女與他人為
    性交或猥褻行為之犯意，客觀上有媒介之行為為已足，屬於
    形式犯。故行為人只要以營利為目的，有使男女與他人為性
    交或猥褻行為之意圖，而著手媒介行為，即構成犯罪，至於
    該男女與他人是否果有為性交或猥褻之行為，則非所問。又
    因其犯罪為即時完成，無待任何具體有形之結果發生，性質
    上與未遂犯並不相容，應無未遂犯之可言（最高法院95年度
    台上字第5439號判決意旨參照）。查被告就起訴書事實欄一
    所載媒介女子為性交易之犯行，顯已著手並完成媒介性交易
    之行為，縱員警係因應辦案之需要，並無性交易之真意，亦
    無礙於被告該媒介性交易既遂之犯行。
　㈡是核被告就起訴書事實欄一所為，係犯刑法第231 條第1 項
    前段之圖利媒介性交罪；就起訴書事實欄二所為，則係犯同
    法第231條第1項前段圖利容留性交罪。又被告意圖營利而引
    誘並進而媒介女子與他人為性交行為、媒介後復容留女子與
    他人為性交行為，其引誘之低度行為應為媒介之高度行為所
    吸收、媒介之低度行為應為容留之高度行為所吸收，均不另
    論罪。至被告就起訴書事實欄二部分，多次容留女子與人性
    交易，係基於同一行為決意，侵害同一社會法益，時間密接
    ，各行為獨立性質薄弱，應合為包括一行為評價為接續犯。
　㈢被告就起訴書事實欄一所載圖利媒介性交犯行，與王○江（由
    本院另案判刑）有犯意聯絡及行為分擔；就起訴書事實欄二
    所載圖利容留性交犯行，與王○江、黃○花有犯意聯絡及行為
    分擔，均應論以共同正犯。
　㈣本院審酌被告為圖私利，與他人共同媒介、容留女子與他人
    為性交之行為，危害社會善良風俗。惟念被告犯後坦承犯行
    ，犯後態度良好，並考量被告本案所涉媒介、容留以營利之
    之次數、所涉金額非鉅，兼衡其前科素行、現擔任會計而有
    正當工作、母親罹有失智症之家庭狀況，有其陳報相關資料
    在卷可稽（見院卷第37至44頁），及其前科素行尚屬良好、
    於本院審理中自述教育程度為大專畢業，家庭經濟狀況中等
    之生活狀況等一切情狀，各量處如主文所示之刑，並均諭知
    易科罰金之折算標準。另衡酌上開犯罪情節，定其應執行刑
    如主文所示，暨諭知如主文所示之易科罰金折算標準。
　㈤查被告從無前科，有臺灣高等法院被告前案紀錄表在卷足參
    ，是參諸其素行及坦承全部犯行之犯後態度，應係一時失慮
    致罹刑章，經此偵查、審判、科刑之教訓，當知所警惕，信
    無再犯之虞，因認前開之刑以暫不執行為當，爰依刑法第74
    條第1項第1款規定，宣告緩刑2年，以啟自新。此外，為使
    被告爾後知曉尊重法治，本院認本案另有賦予一定負擔之必
    要，爰依刑法第74條第2項第8款之規定，命被告於緩刑期間
    接受法治教育課程2場次，並依同法第93條第1項第2款規定
    於緩刑期間付保護管束，希望藉由此課程及保護管束之宣告
    ，使被告日後更能遵守法律，不會再犯。
四、沒收部分：
　㈠就起訴書事實欄一所載因圖利媒介性交犯行，經王○江向喬裝
    男客之員警所收取之新臺幣（下同）5000元等物，業經扣案
    ，且已發還予員警等節，有贓物認領保管單在卷可佐，堪認
    被告就此尚未獲得實際犯罪所得，爰不予宣告沒收或追徵其
    價額。
　㈡就起訴書事實欄二所載部分，其中男客李○僑、吳○慶已交付
    之性交易對價均為2800元（共5600元），除其中歸屬於王○
    江之房間費（共600元）未經查扣外，其餘5000元均為警查
    扣等情，業經證人李○僑、吳○慶、黃○花於警詢時證述在卷
    （見警卷5、6、16、21頁），可見被告未及朋分該等男客交
    付之性交易對價即遭員警查扣，故就此亦無實際犯罪所得，
    爰不予宣告沒收或追徵其價額。
　㈢就起訴書事實欄二所載109年1月間之另外27次性交易，衡情
    小姐與男客既已在旅館性交易，被告當已收取應分潤之1萬8
    00元（27乘400元），自應依刑法第38條之1 第1 項、第3 
    項規定，宣告沒收之，並於全部或一部不能沒收或不宜執行
    沒收時，追徵其價額。
據上論斷，應依刑事訴訟法第273 條之1 第1 項、第299 條第1
項前段、第310 條之2 、第454 條第2 項，判決如主文。 
本案經檢察官乙○○追加起訴，檢察官甲○○到庭執行職務。
中　　華　　民　　國　　111 　年　　6 　　月　　10　　日
                  刑事第四庭    法　官  姚億燦
以上正本證明與原本無異。
如不服本判決應於收受判決後20日內向本院提出上訴書狀，並應
敘述具體理由。其未敘述上訴理由者，應於上訴期間屆滿後20日
內向本院補提理由書(均須按他造當事人之人數附繕本)「切勿逕
送上級法院」。
因疫情而遲誤不變期間，得向法院聲請回復原狀。
中　　華　　民　　國　　111 　年　　6 　　月　　10　　日
                                書記官  莊昕睿
附件：
臺灣高雄地方檢察署檢察官追加起訴書
                                     111年度偵字第2703號
　　被　　　告　丙○○　女　50歲（民國00年00月00日生）
　　　　　　　　　　　　住高雄市○○區○○里○○街00號
　　　　　　　　　　　　國民身分證統一編號：Z000000000號
上列被告因妨害風化案件，已經偵查終結，因與貴院恕股審理之
111年度審訴字第51號案件有相牽連關係，認應追加起訴，茲將
犯罪事實及證據並所犯法條分敘如下：　　　　
        犯罪事實
一、丙○○與王○江(另經提起公訴)共同基於使已滿18歲之女子與
    男子為性交行為，而引誘、媒介以營利之犯意聯絡，先由王
    ○江於民國110年8月16日22時50分許，在高雄市三民區河北
    二路與同愛街口拉客，適喬裝員警經過該路段，王○江遂向
    喬裝員警詢問稱：「你要找小姐喔？你是不是警察？來過嗎
    ？要不要來？有幼齒又漂亮的。」等語進行引誘，復將喬裝
    員警帶至高雄市三民區○○○路000號0樓「○○旅店」內，由丙○
    ○將員警帶至房間內等候，期間王○江向員警確認交易價格及
    內容後，由丙○○於同日23時許帶同越南籍女子BUI THI TRAN
    G(中文姓名：裴○莊)進入該房間並向員警收取全套性交易（
    男客以陰莖插入女子陰道）對價新臺幣(下同)4500元、房費
    400元及小費100元(共5000元)，如完成交易，裴○莊可得130
    0元，餘款則由王○江與丙○○取得。嗣為警方於110年8月17日
    1時50分許，在高雄市○○區○○路000號前攔查王○江後，扣得
    前開5000元並循線查悉上情。
二、丙○○（綽號「三姐」、化名「謝○蓁」）與王○江、黃○花(王
    ○江、黃○花此部分業經臺灣高雄地方法院以109年度訴字第6
    88號判決確定)共同基於使已滿18歲之女子與男子為性交行
    為，而媒介容留以營利之共同犯意聯絡，由黃○花等值班員
    工以手機聯絡女子到○○旅館之B區房間，與不特定男客從事
    「全套」（男客以陰莖插入女子陰道）性交之行為。消費方
    式為每次向男客收取2800元，王○江每次可先抽取300元房間
    費以牟利。餘款2500元則俱由丙○○以將其中2000元作為性交
    易女子所得，及將其中100元給付予聯絡小姐到場之黃○花等
    員工充作分紅等方式，進行分配，而自留400元以牟利。109
    年1月間（指當月20日以前），經同具犯意聯絡之晚班不詳
    姓名員工聯絡後，先後以上開方式，由不詳姓名之女子與男
    客，在該址為性交易27次。嗣於109年1月20日19時前不久，
    男客李○僑、吳○慶先後前往上址消費，均由黃○花招呼引導
    ，分別前往B03號房間、B05號房間。暨經黃○花以丙○○提供
    之手機聯絡後，由越南籍女子NGUYEN THI DIEP前往B03號房
    間，與李○僑為全套性交行為；暨由越南籍女子DUONG THI T
    HUY前往B05號房間，與吳○慶從事全套性交行為。嗣經警於
    同日19時10分許，持搜索票至上址搜索，而查悉上情。
三、案經本署檢察官簽分偵辦。
　　　　證據並所犯法條
一、證據清單及待證事實：
編號       證據名稱 待證事實 1 被告丙○○之陳述 矢口否認所有犯罪事實，辯稱：王○江接手經營○○旅館後，我就跟旅館沒有關係了云云。 2 證人王○江之證述 犯罪事實一以下由被告丙○○帶小姐裴○莊接客並收取性交易對價5000元之事實。 3 證人裴○莊之證述 與男客性交易對價，有時由王○江收取、有時由丙○○收取之事實。 4 證人黃○花之證述 犯罪事實二以下全部犯罪事實。 5 三民第一分局長明派出所員警110年8月21日職務報告 犯罪事實一以下全部事實。 6 被告丙○○與吳剛魁律師之LINE對話截圖照片、高雄市政府消防局108年1月8日高市消防二大字第10830126800號函暨所附消防防護計畫書 被告丙○○於同案被告王○江經營○○旅館時，顯為○○旅館之員工，其所辯顯然不實之事實。 7 臺灣高雄地方法院109年度訴字第688號全案卷 犯罪事實二以下全部犯罪事實。 
二、核被告所為，均係犯刑法第231條第1項前段圖利引誘、媒介
    性交罪嫌。被告於犯罪事實一之犯行與另案被告王○江；於
    犯罪事實二之犯行與另案被告王○江、黃○花有犯意聯絡及行
    為分擔，請論以共同正犯，被告先後所為兩次圖利引誘、媒
    介性交犯行間，犯意有別，行為互殊，請分論併罰。
三、本件與貴院恕股審理之111年度審訴字第51號案件有刑事訴
    訟法第7條第2款數人共犯一罪之相牽連關係，爰依刑事訴訟
    法第265條第1項追加起訴。　　
    此　致
臺灣高雄地方法院
中　　華　　民　　國　 111　　年　　1 　　月　　21　　日
　　　　　　　　　　　　　　　檢  察  官  高  永  翰
上正本證明與原本無異
中　　華　　民　　國　 111　　年　　1 　　月　　28　　日
                              書  記  官  陳  乃  維
　
所犯法條：
中華民國刑法第231條(圖利使人為性交或猥褻罪)：
意圖使男女與他人為性交或猥褻之行為，而引誘、容留或媒介以
營利者，處5年以下有期徒刑，得併科10萬元以下罰金。以詐術
犯之者，亦同。
公務員包庇他人犯前項之罪者，依前項之規定加重其刑至二分之
一。